臺灣高雄地方法院民事裁定
111年度消債更字第248號
聲  請  人  朱明輝  
0000000000000000

代  理  人  陳雅琴律師
上列當事人因消費者債務清理事件聲請更生，本院裁定如下：
    主  文
聲請人朱明輝自中華民國一一一年十二月十四日下午四時起開始
更生程序。
命司法事務官進行本件更生程序。
    理  由
一、聲請意旨略以：伊有不能清償債務情事，前依消費者債務清
    理條例（下稱消債條例）規定，向本院聲請調解債務清償方
    案，惟調解不成立。伊又未經法院裁定開始清算程序或宣告
    破產，爰聲請更生等語。
二、按債務人不能清償債務或有不能清償之虞者，得依本條例所
    定更生或清算程序，清理其債務；債務人無擔保或無優先權
    之本金及利息債務總額未逾新臺幣（下同）12,000,000元者
    ，於法院裁定開始清算程序或宣告破產前，得向法院聲請更
    生；法院開始更生程序之裁定，應載明其年、月、日、時，
    並即時發生效力；法院開始更生或清算程序後，得命司法事
    務官進行更生或清算程序，必要時得選任律師、會計師或其
    他適當之自然人或法人1人為監督人或管理人，消債條例第3
    條、第16條第1項、第42條第1項、第45條第1項分別定有明
    文。
三、經查：
  ㈠聲請人前於民國111年7月15日提出債權人清冊，向本院聲請
    調解債務清償方案，經本院111年度司消債調字第295號受理
    ，於111年8月10日調解不成立，聲請人於同日以言詞聲請更
    生等情，業經本院依職權調取上開調解卷宗核閱無訛。
  ㈡聲請人於109年度至110年度均無申報所得，名下無財產，有
    新光人壽保單解約金665,058元；又聲請人自陳109年7月至1
    10年5月於焊接工廠任臨時工，每月收入約26,000元，110年
    5月起從事拆除、裝潢臨時工，每月收入約22,000元，每年
    領新光人壽保險給付30,000元，前於109年5月4日、110年6
    月4日各領行政院紓困補助30,000元，未領取其他補助或給
    付等情，有109年至110年綜合所得稅各類所得資料清單及財
    產歸屬資料清單【本院111年度司消債調字第295號卷（下稱
    調卷）第17至19頁】、財產及收入狀況說明書（調卷第5至7
    頁）、債權人清冊（調卷第8至10頁）、戶籍謄本（調卷第2
    3頁）、勞工保險被保險人投保資料表（調卷第21頁）、個
    人商業保險查詢結果表【本院111年度消債更字第248號卷（
    下稱更卷）第42至44頁】、財團法人金融聯合徵信中心前置
    協商專用債權人清冊（調卷第12至14頁）、信用報告（調卷
    第15至16頁）、社會補助查詢表（更卷第15至16頁）、租金
    補助查詢表（更卷第14頁）、勞動部勞工保險局函（更卷第
    26頁）、勞動部勞動力發展署高屏澎東分署函（更卷第32頁
    ）、健保投保紀錄（調卷第22頁）、存簿（調卷第24至27頁
    、更卷第38至41頁）、收入切結書（調卷第20頁）、聲請人
    111年10月14日陳報一狀（更卷第35頁）、新光人壽保險股
    份有限公司陳報狀（更卷第33至34頁）等附卷可證。依聲請
    人上述工作、收入及財產情況，堪認以其自陳110年5月起每
    月收入加計每年領取之保險給付，共24,500元【計算式：22
    ,000＋30,000÷12＝24,500】，核算其償債能力，較為妥適。
  ㈢關於聲請人必要生活費用部分，聲請人主張每月支出15,783
    元（無房屋租金，調卷第5至7頁）乙情。按債務人必要生活
    費用，以最近1年衛生福利部或直轄市政府所公告當地區每
    人每月最低生活費1.2倍定之，消債條例第64條之2第1項定
    有明文。本院參酌衛福部社會司所公告111年度高雄市最低
    生活費為14,419元，1.2倍即17,303元。又聲請人陳稱係於
    胞妹所有房屋居住乙情，是其無房屋費用支出，故計算其個
    人每月必要生活費時，即應自前開已包括居住費用在內之每
    月最低生活費用中，扣除相當於房屋支出所佔比例（大約為
    24.36％）。依此計算結果，聲請人每月之必要生活費應以13
    ,088元為準【計算式：17,303×（1－24.36%）＝13,088】，逾
    此範圍難認必要。
　㈣承上，聲請人每月收入24,500元，扣除個人必要支出13,088
    元後，剩餘11,412元，而聲請人目前負債總額為6,706,777
    元（調卷第44至66頁、第70頁，包括：土地銀行、花旗銀行
    、台灣企銀、遠東銀行、玉山銀行、台新銀行、中國信託銀
    行、長鑫資產管理股份有限公司、台新資產管理股份有限公
    司、滙誠第二資產管理股份有限公司、富邦資產管理股份有
    限公司），扣除新光人壽保單解約金後，以每月所餘逐年清
    償，至少須約44年【計算式：（6,706,777－665,058）÷11,4
    12÷12≒44】始能清償完畢，應認其已不能清償債務。此外，
    聲請人無擔保或無優先權之債務總額未逾1,200萬元，且無
    消債條例第6條第3項、第8條或第46條各款所定駁回更生聲
    請之事由存在。則聲請人聲請更生為有理由，應予准許，爰
    命司法事務官進行本件更生程序。
四、依消債條例第11條第1 項、第45條第1 項、第16條第1 項，
    裁定如主文。
中　　華　　民　　國　　111 　年　　12　　月　　14　　日
              　　民事庭　　　法　官　陳美芳
以上正本係照原本作成。
本裁定不得抗告。
中　　華　　民　　國　　111 　年　　12　　月　　14　　日
  　                        　書記官　胡美儀